【裁判字號】    89,聲再更(一),2
【裁判日期】    890317
【裁判案由】    聲請再審
【裁判全文】
臺灣高等法院刑事裁定                  八十九年度聲再更(一)字第二號
    再審聲請人  乙○○
    （即受判決人甲○○
    受 判決 人  甲○○
右列聲請人因受判決人違反槍砲彈藥刀械管制條例案件，對於本院八十六年度重上更
(三)字第二九七號中華民國八十七年五月六日判決（最高法院八十七年度台上字第三
五０二號判決駁回上訴確定），聲請再審，裁定後，經最高法院撤銷發回本院更為裁
定如左：
    主  文
再審之聲請駁回。
    理  由
一、本件再審聲請人係對本院八十六年重上更(三)字第二九七號判決而非對最高法院八
    十七年台上字第三五０二號判決聲請再審，業據再審聲請人乙○○到庭陳述明確
    ，合先述明。
二、聲請再審意旨略以：聲請人之夫甲○○涉嫌違反槍砲彈藥刀械管制條例案，經本
    院八十六年重上更(三)字第二九七號判決後，提起上訴，經最高法院八十七年台上
    字第三五二號判決駁回上訴確定，經發現新證據：(一)再證十一，美國法規及部
    分翻譯一本，已否定原判決「被告去美長達二星期，隨時可自其他槍店購得槍枝
    」之自由心證；(二)再證十二，中華民國海關進口稅則、進出口貨品分類表核定表
    一份及聯合報八十八年五月十四日剪報，再證十三，海灘車規則表一份，再證十
    四，台北市政府營利事業登記證一份等新證據，足以推翻原判決所持「沙灘車拆
    解成零件費時費力....... 等」錯誤之自由心證；(三)再證二十一，姚天齊證明書
    一份，證人姚天齊出具證明證明甲○○確未參與此一買賣槍枝之行為，核與初供
    筆錄情節吻合，實為不需調查之確實新證據。另又發現有未為調查之證據，且原
    審理法院採證過程嚴重違背經驗法則及論理法則，復有重要事證未予調查，為此
    依法再審云云。
三、經查：
  (一)按經法院認無再審理由裁定駁回後，不得更以同一原因聲請再審，刑事訴訟法第
    四百三十四條定有明文。本件受判決人甲○○對於本院八十六年度重上更(三)字第
    二九七號中華民國八十七年五月六日判決（最高法院八十七年度台上字第三五０
    二號判決駁回上訴確定），前在本院八十八年度聲再字第一三號再審聲請案中
    已以：「茲發現有未為調查之證據，且原審理法院採證過程嚴重違背經驗法則及
    論理法則，復有重要事證未予調查」為由聲請再審。嗣又在本院八十八年度聲再
    字第三三一號再審聲請案中以：「共同正犯姚天齊事後於八十八年三月二十三日
    出具證明書，而在證明書中表明已往之自白被告涉案之供述不實」為由聲請再審
    ；均經本院駁回其再審之聲請在案，分別有本院八十八年度聲再字第一三號、
    八十八年度聲再字第三三一號再審裁定可稽。茲再審聲請人在本件又以：「再證
    二十一，姚天齊證明書一份，原證人姚天齊出具證明證明甲○○未參與此一買賣
    槍枝之行為，核與初供筆錄情節吻合，實為不需調查之確實新證據；另又發現有
    未為調查之證據，且原審理法院採證過程嚴重違背經驗法則及論理法則，復有重
    要事證未予調查」為由聲請再審，其此部分再審原因與本院前八十八年度聲再字
    第一三號、第三三一號再審聲請之原因理由相同，故其更以同一原因聲請再審
    ，依前揭刑事訴訟法第四百三十四條第二項之規定，其此部分再審之聲請自不應
    准許。
  (二)次按有罪之判決確定後，依刑事訴訟法第四百二十條第一項第六款所謂發現確實
    之新證據，固非以絕對不須經調查程序為條件，但必須可認為確實足以動搖原確
    定判決而為受判決人有利之判決為限，始足該當為受判決人之利益聲請再審之要
    件（最高法院三十三年抗字第七號、四十九年臺抗字第七二號、五十年臺抗字
    第一四號判例意旨參照）。查本件再審聲請人提出之美國法規及部分翻譯一本
    （再證十一）、中華民國海關進口稅則、進出口貨品分類表核定表一份及聯合報
    八十八年五月十四日剪報（再證十二）、海灘車規則表一份（再證十三）、台北
    市政府營利事業登記證一份（再證十四），僅係事後提出之外國法規、本國法令
    、報紙剪報、貨品規格表、或營利事業登記證等文書或證明，以圖證實受判決人
    在原審前所為有利之主張為真實，上開各項證據均僅單純屬於一般文件之性質，
    與所謂發現確實新證據之意義不符，並顯然不足以推翻或動搖原確定判決，自難
    認為有再審之理由。是其以上述文件認屬發現確實之新證據，而請求本院再審，
    經核為無理由，應予駁回。
三、據上論斷，應依刑事訴訟法第四百三十四條，裁定如主文。
中     華     民     國    八十九   年       三       月       十七     日
                             臺灣高等法院刑事第十庭
                                 審判長法  官  蔡  長  溪
                                   法  官  楊  貴  志
                                       法  官  溫  耀  源
右正本證明與原本無異。
如不服本裁定應於收受送達後五日內向本院提出抗告書狀。
                                       書記官  陳  明  琴
中     華     民     國    八十九   年       三       月      二十一    日


司法院資訊處製作；財團法人民間司法改革基金會備份。
